【裁判字號】    95,小上,10
【裁判日期】    950413
【裁判案由】    給付水費
【裁判全文】
臺灣臺北地方法院民事裁定              95年度小上字第10號
上  訴  人  乙○○
訴訟代理人  丙○○
被上訴人    台灣省自來水股份有限公司第一區管理處
法定代理人  甲○○
上列當事人間給付水費事件，上訴人就中華民國94年8月31日本
院台北簡易庭94年北小字第1757號第一審判決提起上訴，本院裁
定如左：
    主      文
上訴駁回。
第二審訴訟費用新臺幣壹仟伍佰元由上訴人負擔。
    理      由
一、按對於小額程序第一審裁判之上訴或抗告，非以其違背法令
    為理由，不得為之，民事訴訟法第436條之24第2項定有明文
    。依同法第436條之32第2項、第468條規定，判決不適用法
    規或適用不當者，為違背法令；而判決有同法第469第1款至
    第5款情形之一者，為當然違背法令。是當事人提起上訴，
    如依民事訴訟法第436條之25規定，以小額程序之第一審判
    決有不適用法規或適用法規不當為理由時，其上訴狀或理由
    書應有具體之指摘，並揭示該法規之條項或其內容；若係成
    文法以外之法則，應揭示該法則之旨趣；倘為司法院解釋、
    或本院之判例，則應揭示該判解之字號或其內容；如以民事
    訴訟法第436條之32第2項、第469條第1款至第5款所列情形
    為理由時，其上訴狀或理由書，應揭示合於該條款之事實。
    上訴狀或理由書如未依此項方法表明，或其所表明者，顯與
    上開法條規定之情形不相合時，即難認為已對小額程序之第
    一審判決之違背法令有具體之指摘，其上訴自難認為合法，
    即屬不應准許，應予駁回，有最高法院著有71年台上字第31
    4號判例可資參照。
二、本件上訴理由略以：水費異常為兩造不爭之事實，有爭執者
    係水錶是否符合標準。上訴人曾應被上訴人之要求，請水電
    工檢查屋內管線結果正常後，又請求被上訴人查驗水錶，但
    拆錶後，被上訴人不但未通知驗錶結果，也未依被上訴人營
    業章程第22條規定，要求上訴人負擔檢校費，復未提交驗錶
    報告證明水錶為標準，明顯可證水錶不合標準，上訴人實無
    理由支付異常水費，被上訴人未依其營業章程規定處理之作
    為，顯有違法及疏失，侵害上訴人用水權益，故原判決違反
    被上訴人營業章程第2、12、22及26條云云。並聲明：(一)原
    判決廢棄；(二)被上訴人應依據臺灣省自來水股份有限公司營
    業章程第26條規定核計水費，並恢復供水，復水費用由被上
    訴人負擔。
三、經查，本件訴訟標的金額未逾新臺幣100,000元，依民事訴
    訟法第436條之8第1項規定，應適用小額訴訟程序。又上訴
    人所提之前開上訴理由，無非就原判決認定事實、取捨證據
    之職權，泛為爭執，雖其泛指原判決違背被上訴人營業章程
    之規定，然被上訴人之營業章程並非法律規定，縱有違背亦
    非屬前揭違背法令之範疇，且上訴人亦未表明原判決有何其
    他違背法令之具體事實，揆諸前揭說明，應認其上訴為不合
    法，應予駁回。
四、本件第二審訴訟費用，依後附計算書確定為如主文第2項所
    示金額。
五、據上論結，本件上訴為不合法，依民事訴訟法第436條之32
    第2項、第444條第1項、第436條之19第1項、第95條、第78
    條，裁定如主文。
中    華    民    國    95    年    4    月     13    日
                 民事第六庭    審判長法  官  吳光釗
                                     法  官  曾部倫
                                     法  官  楊晉佳
訴訟費用計算書
項      目                    金  額（新臺幣）
第二審裁判費                  1500元
本件不得抗告。
中    華    民    國    95    年    4     月    13    日
                                     書記官  陳莉庭


司法院資訊處製作；財團法人民間司法改革基金會備份。
